

# **IHOR PANCHENKO**

Frontend-Entwickler



+49 176 727 867 45



ipanchenko91@gmail.com



github.com/lhorPanchenko



linkedin.com/in/panchenko91



Oberhausen, Deutschland

# **BILDUNG**

Abschluss in
Computerprogrammierung
/ Abschluss - Associate in
Science

Hillsborough Community Tampa, FL, US / 2016 -2018

Informationsmanagement systeme und -technologien / Specialist-Abschluss Odesa Nationale Akademie Odesa, Ukraine / 2012 -2013

Informationstechnologie / Bachelor-Abschluss Wardiere University Odesa, Ukraine / 2008 -2012

# **FÄHIGKEITEN**

- HTML5, CSS/SCSS
- JavaScript
- React
- Redux
- · Git, NPM, Vite
- GraphQL
- Tailwind CSS

# **SPRACHEN**

- Deutsch: B2
- English: C1
- Ukrainisch/Russisch:
   Muttersprache

#### **PROFILE**

Ich bin ein Junior Front-End-Entwickler mit Erfahrung in JavaScript und React. Ich entwickle dynamische, responsive Benutzeroberflächen und habe ein gutes Auge für Design. Teamarbeit und kontinuierliches Lernen sind mir wichtig, um moderne und innovative Lösungen zu schaffen.

#### BERUFSERFAHRUNG

# Senior Accounts Payable Representative 02/2020 - 02/2023

APEX Global Solutions LLC, Odesa, Ukraine

- Schulung und Unterstützung neuer Teammitglieder bei der Einarbeitung in Arbeitsprozesse und Tools.
- Planung und Durchführung von Lieferantenzahlungen, Bearbeitung von Anfragen zu offenen Beträgen.
- Verwaltung von Lieferantenkonten, Abstimmung von Kosten- und Salden..

### **Accounts Payable Representative**

07/2019 - 02/2020

APEX Global Solutions LLC, Odesa, Ukraine

- Überwachung aller Zahlungen und Ausgaben, einschließlich Rechnungen und Kontoauszüge.
- Erstellung von Kontenanalysen und monatlichen Berichten.
- Vorbereitung und Zusammenstellung von Rechnungen zur Zahlung.

#### **Junior Frontend-Entwickler**

06/2018-03/2019

NTC Palm Harbor

- Entwicklung und Pflege von Benutzeroberflächen mit React und JavaScript.
- Umsetzung responsiver Designs und Optimierung der Benutzererfahrung.
- Durchführung von Code-Reviews und Einhaltung von Best Practices in der Front-End-Entwicklung.
- Durchführung von Code-Reviews und Einhaltung von Best Practices in der Front-End-Entwicklung.